臺灣桃園地方法院民事簡易判決　　　　110年度桃簡字第988號

原　　　告　邱顯益　
被　　　告　賴瓜　　
上列當事人間請求損害賠償事件，原告對本院109 年度桃交簡字
第1591號刑事案件提起附帶民事訴訟，經本院刑事庭以109 年度
桃交簡附民字第157 號裁定移送前來，本院於民國110 年11月8
日言詞辯論終結，判決如下：
    主      文
被告應給付原告新臺幣柒萬玖仟壹佰陸拾壹元，及自民國一百零
九年五月三十日起至清償日止，按年息百分之五計算之利息。
訴訟費用由被告負擔百分之二十八，餘由原告負擔。
本判決第一項得假執行，但被告如以新臺幣柒萬玖仟壹佰陸拾壹
元為原告預供擔保，則得免為假執行。
    事實及理由
一、原告主張：原告於民國108 年12月2 日上午9 時35分許，騎
    乘車牌號碼000-000 號普通重型機車（下稱甲車）沿桃園市
    八德區高城五街往桃園區方向行駛，於行經高城五街10巷口
    時，右轉準備駛入巷內，被告則同時騎乘車牌號碼000-000
    號普通重型機車（下稱乙車）自該巷內往高城五街方向駛出
    。然因被告未靠右行駛且駛出路面邊線，致原告突然見狀後
    緊急煞車，隨即失控倒地，因而受有右側手肘、踝部擦傷、
    右側第四蹠骨閉鎖性骨折之傷害。嗣原告為治療上開傷勢，
    支出醫療費用新臺幣（下同）12,000元，且因此傷勢計有90
    日不能工作，因而受有每日3,000 元、共計270,000 元之工
    作收入損失，故依侵權行為之法律關係提起本件訴訟，請求
    被告賠償。並聲明：被告應給付原告282,000 元，及自起訴
    狀繕本送達翌日起至清償日止，按年息5%計算之利息。
二、被告則以：本件原告騎乘甲車並未遭到乙車撞擊，亦非遭被
    告嚇到而失控，是因原告行車速度過快，始會於轉彎時自行
    倒地。且被告月薪僅有1 萬餘元，原告卻請求如此高額之賠
    償，認為並非合理。並聲明：原告之訴駁回。
三、本院之判斷：
  ■怚誑颻鴔i於108 年12月2 日上午9 時35分許，騎乘甲車沿高
    城五街往桃園區方向行駛，於行經高城五街10巷口時，向右
    偏行準備右轉駛入巷內，被告則同時騎乘乙車自該巷內往高
    城五街方向駛出，原告騎乘之甲車隨後於巷口倒地，原告並
    因而受有右側手肘、踝部擦傷、右側第四蹠骨閉鎖性骨折之
    傷害，已經本院調取109 年度桃交簡字第1591號刑事案件卷
    宗，核對他字卷內道路交通事故現場圖、調查報告表、現場
    照片、診斷證明書、兩造於警詢及檢察官訊問時之指、供述
    等確認無誤，上開事故發生之時、地、雙方行向與原告傷害
    結果，先可認定。
  ■佴L失責任之歸屬：
  1.按因故意或過失，不法侵害他人之權利者，負損害賠償責任
    ；汽車、機車或其他非依軌道行駛之動力車輛，在使用中加
    損害於他人者，駕駛人應賠償因此所生之損害；但於防止損
    害之發生，已盡相當之注意者，不在此限；損害之發生或擴
    大，被害人與有過失者，法院得減輕賠償金額，或免除之，
    民法第184 條第1 項前段、第191 條之2 、第217 條第1 項
    分別定有明文。又機車在未劃分向線或分向限制線之道路，
    應靠右行駛；且除起駛、準備停車或臨時停車外，不得駛出
    路面邊線；行經無號誌之交岔路口，應減速慢行，作隨時停
    車之準備；右轉彎時，應駛至路口後再行右轉，則依序為道
    路交通安全規則第95條第1 項、第99條第1 項第5 款、第93
    條第1 項第2 款、第102條第1項第4款所規定。
  2.關於上開事故之具體經過，經本院勘驗事發路口監視錄影畫
    面，結果顯示：本件事發前，被告騎乘乙車自高城五街10巷
    內駛出，沿其行向之道路左側行駛，並於到達巷口前偏移至
    其左側之路面邊線以外；此時，原告則騎乘甲車沿高城五街
    行駛，畫面中可見其車速甚快，且於到達巷口前即開始向右
    偏移，嗣於巷口劃設之紅線轉角處人車倒地，有勘驗筆錄附
    卷可參（見本院卷第31至32頁）。是被告騎乘乙車行駛於未
    劃設分向標線之道路，而未靠右行駛，反而靠左占用來車之
    行車路徑，致騎乘甲車右轉彎之原告見其自對向駛來，緊急
    煞車而失控倒地，被告自已違反上開注意義務之規定而有過
    失。然原告騎乘甲車於無號誌之交岔路口右轉彎，卻未減速
    慢行，且未駛至交岔路口即提前開始右轉，亦顯已違反上開
    注意義務，而與有過失。且依上開勘驗筆錄所附監視器畫面
    截圖（見本院卷第32頁圖3 、4 ），可見本件事故發生時，
    二車之間尚有相當之距離，原告如能依規定減速慢行，並駛
    至路口、確認路況後再行右轉，當有防免事故發生之高度可
    能。故考量兩造違反注意義務之程度、對本件事故之防免能
    力、對損害結果施加影響力之高低程度等情狀，認本件由被
    告負擔30% 之過失責任，原告自負70% 之過失責任較為適當
    ，被告應負擔之損害賠償責任即應依此比例減輕之。至於上
    開刑事案件中桃園市政府車輛行車事故鑑定會鑑定意見雖認
    被告駕駛行為為肇事主因，原告部分僅為肇事次因（見桃交
    簡字卷第68頁），但此意見並未審酌原告上述騎乘機車未減
    速慢行、未駛至路口再行右轉之情事，應非可採。
  ■妢l害賠償之範圍：
  1.原告因上述傷害，至衛生福利部立桃園醫院就醫診療，因而
    支出醫療費用共計11,870元之事實，已據其提出醫療費用收
    據11張為憑（見附民卷第13至23頁），足認屬實。然逾此範
    圍之醫療費用則未據提出相關單據以資佐證，則屬無據。
  2.本件原告職業為裝潢木工技師，於本件事故發生前之107 年
    12月至108 年3 月間獲有接案收入510,000 元、108 年6 月
    至10月間獲有接案收入578,000 元等情，已據原告提出技術
    士證、存摺交易明細與計算式為憑（見附民卷第25至37頁）
    ，足認屬實。是依上開金額與期間平均計算，應可認原告於
    本件事故發生前之日平均收入約為3,297 元【計算式：（51
    0,000 元＋578,000 元）/11 月/30 日＝3,297 元，元以下
    四捨五入】。是原告主張以每日3,000 元作為收入損失之計
    算標準，未逾上開金額，應屬可採，其陳稱於此期間另有現
    金收入等情（見附民卷第35、37頁），亦無庸另為審究。又
    依卷附診斷證明書之記載，原告因上開傷勢，經醫師囑言不
    適合工作至少12週（見附民卷第11頁），是原告主張其受有
    不能工作之收入損失，於252,000 元（計算式：3,000 元╱
    日*7日*12 週＝252,000 元）之範圍內應屬有據。然本件尚
    無證據可認原告於上開12週後是否仍有傷勢未癒之情形，其
    請求逾此時間範圍之收入損失則屬無據，不能准許。
  3.綜上，經加總計算上述項目金額，並依原告與有過失之責任
    比例予以減輕後，本件原告得請求之損害賠償金額共計應為
    79,161元【計算式：（11,870＋252,000 ）*30%＝79,161】
    ，原告逾此範圍之請求則無理由，應予駁回。
  ■氻S給付無確定期限者，債務人於債權人得請求給付時，經其
    催告而未為給付，自受催告時起，負遲延責任。其經債權人
    起訴而送達訴狀，或依督促程序送達支付命令，或為其他相
    類之行為者，與催告有同一之效力。遲延之債務，以支付金
    錢為標的者，債權人得請求依法定利率計算之遲延利息。其
    利率未經約定，亦無法律可據者，週年利率為5%，為民法第
    229 條第2 項、第233 條第1 項前段、第203 條分別明定。
    本件原告對被告之損害賠償請求權屬未定給付期限之金錢債
    權，故其就上開79,161元，請求被告給付自起訴狀繕本送達
    翌日即109 年5 月30日（見附民卷第7 頁）起至清償日止，
    按年息5%計算之利息，即屬有理。
四、綜上所述，原告依侵權行為之法律關係請求被告給付如主文
    第1 項所示，為有理由，應予准許；逾此範圍之請求，則無
    理由，應予駁回。
五、本判決第1 項係適用簡易訴訟程序所為被告敗訴之判決，依
    民事訴訟法第389 條第1 項第3 款規定，應依職權宣告假執
    行；並依同法第436 條第2 項、第392 條第2 項規定，依職
    權宣告被告如為原告預供擔保，則得免為假執行。
六、本件結論已臻明確，兩造其餘攻擊防禦方法及所提證據，經
    審酌均不至影響判決結果，故不逐一論述。
七、訴訟費用負擔之依據：民事訴訟法第79條。
中　　華　　民　　國　 110　　年　　11　　月　　26　　日
                  桃園簡易庭  法  官  陳逸倫
以上為正本係照原本作成。
如不服本判決，應於送達後20日內，向本院提出上訴狀並表明上
訴理由，如於本判決宣示後送達前提起上訴者，應於判決送達後
20日內補提上訴理由書（須附繕本）。
如委任律師提起上訴者，應一併繳納上訴審裁判費。   
中　　華　　民　　國　 110　　年　　11　　月　　29　　日
                              書記官  洪惠娟